臺灣桃園地方法院刑事判決　　　　　　 100年度侵訴字第39號
公　訴　人　臺灣桃園地方法院檢察署檢察官　
被　　　告　A1
指定辯護人　本院公設辯護人彭詩雯
上列被告因家暴妨害性自主案件，經檢察官提起公訴（99年度偵
字第31559號），本院判決如下：　　　　　　　　
    主  文
A1犯恐嚇罪，處有期徒刑參月；又犯強制性交罪，處有期徒刑參
年陸月。應執行有期徒刑參年柒月。
    事  實
一、代號00000000A （真實姓名年籍詳卷，下稱A1）與代號0000
    0000（真實姓名年籍詳卷，下稱A 女）係夫妻，2 人具有家
    庭暴力防治法第3 條第1 款所定之家庭成員關係。A1與A 女
    於民國99年11月3 日因細故起爭執後A1憤而離家，翌（4 ）
    日凌晨3 時許，A1自外返回桃園縣平鎮市住處（詳細地址詳
    卷）客廳內，竟基於恐嚇之犯意，持刀對A 女恫稱：「我今
    天就是要宰了你」、「你今天不要亂跑，你敢亂跑試試看，
    你周遭的朋友我一個都不會放過」、「我今天就是要跟你同
    歸於盡，要把你手腳砍下來」、「你喜歡被強姦的感覺嗎？
    」、「要不我叫我兄弟來3P如何」等加害生命、身體之事，
    以此方式恐嚇A 女，致生危害於A 女之人身安全。嗣於同日
    上午5 、6 時許，A1復基於強制性交之犯意，先對A 女稱：
    「我今天就要強姦你，我要讓你試試強姦的感覺」等語，並
    將A 女強行拉進房間、丟至床上，喝令A 女脫掉衣服，惟經
    A 女拒絕後，A1仍強行脫去A 女衣物並要求A 女去洗澡，A
    女再次拒絕A1之要求，但A1又持刀逼迫，A 女始迫於無奈進
    入浴室清洗，於A 女沐浴期間，A1再持刀砍向浴室之門，再
    以刀背揮向A 女頸部（未成傷），致使A 女不能抗拒，俟A
    女清洗完畢，A1便喝令A 女至床上等待，隨後持刮鬍刀剃去
    A 女之陰毛，並將陰莖插入A 女陰道及口腔內，而以此強暴
    之方式，對A 女強制性交得逞。嗣於同日上午11、12時許，
    A1 接 續上開強制性交之犯意，明知A 女不願與其為性交行
    為，仍將陰莖插入A 女之陰道內，對A 女強制性交得逞。嗣
    A 女藉欲外出找工作為由離家，向友人求助並報警，始查悉
    上情。
二、案經A 女訴請桃園縣政府警察局平鎮分局報告臺灣桃園地方
    法院檢察署檢察官偵查起訴。
    理  由
壹、證據能力方面：
一、按被告以外之人於審判外之言詞或書面陳述，除法律有規定
    者外，不得作為證據。被告以外之人於檢察事務官、司法警
    察官或司法警察調查中所為之陳述，與審判中不符時，其先
    前之陳述具有較可信之特別情況，且為證明犯罪事實存否所
    必要者，得為證據，刑事訴訟法第159 條第1 項、第159 條
    之2 分別定有明文。所謂「具有較可信之特別情況」，應係
    指該被告以外之人於檢察事務官、司法警察官或司法警察調
    查中所為之陳述，與審判中不符，而其先前之陳述，從客觀
    上之環境或條件等情況加以觀察，有足以取代審判中經反對
    詰問之可信性保證者而言（最高法院96年度台上字第5979號
    判決要旨參照）。經查，證人A 女於警詢之證述，係被告以
    外之人於審判外之陳述，屬傳聞證據，且被告及辯護人已就
    上開證述之證據能力表示爭執（見本院審侵訴卷第17頁），
    然證人A 女於本院審理時，業已到庭具結作證，本院審酌上
    開證人於警詢所為陳述作成之狀況，及證人A 女尚有其在檢
    察官訊問與本院審理時所為具有證據能力之證述可供作為證
    據，又其在警詢時所為之證述，與偵查中及本院審理時之證
    述相較，非屬除該項傳聞證述外，已無從再就同一供述取得
    與其審判外陳述之相同供述內容，倘以其他證據代替，亦無
    從達到同一目的之情形之「必要性」要件，是證人A 女於警
    詢時所為證述即無證據能力，不能作為本案被告論罪之依據
    。
二、除前開所述外，本案所引用之供述及非供述證據，經本院依
    法踐行調查證據程序，檢察官、被告及其指定辯護人均不爭
    執各該證據之證據能力，且亦查無依法應排除其證據能力之
    情形，是後述所引用證據之證據能力均無疑義，先予敘明。
貳、實體方面：
一、恐嚇部分：
    此部分犯行業據被告於本院準備程序及審理時均坦承不諱（
    見本院審侵訴卷第16頁、本院侵訴字卷第23頁），核與證人
    A女於偵訊時之證述相符，足徵被告前開任意性自白確與事
    實相符，可以採信。被告此部分犯行事證明確，洵堪認定。
二、強制性交部分：
    訊據被告固不否認有於99年11月4 日當天與A 女發生2 次性
    行為，並持刀嚇A 女、以刮鬍刀剃去A 女陰毛之事實，惟矢
    口否認有何強制性交之犯行，辯稱：當日伊有跟A 女說要上
    床，A 女有同意，伊沒有違反A 女的意願，伊幫A 女刮陰毛
    也是夫妻間比較親密的舉動，是想討好A 女云云，惟查：
  (一)上揭事實迭據證人A 女於偵訊時結證稱：當天被告回家時很
    明顯有喝酒，對伊說『我今天就是要強姦你，我要讓你試試
    強姦的感覺』，被告拖伊的腳到房間，伊不願意去，被告有
    拿著刀，把伊丟到床上，要伊脫衣服，伊說不要，被告就罵
    伊並過來把伊的衣服脫掉，被告叫伊去洗澡，伊說不要去，
    被告指著伊的鼻子說去不去，不去就要拖伊去，後來伊就去
    洗澡，在洗澡時，被告在門口用手機拍，並說要上傳網路，
    伊就罵被告神經，被告就把手機摔在地上，對伊大吼大叫，
    之後被告很生氣的去拿刀，把浴室門砍壞，牆壁上也砍一刀
    ，又接著跑到伊面前，突然用刀背砍到伊的脖子上，伊沒有
    受傷；之後被告叫伊不要亂跑，並叫伊去床上等，伊叫被告
    不要這樣，被告稱『不行，我今天就是要強姦你』，然後被
    告就去廚房拿碗裝水，用刮鬍刀把伊的陰毛剃掉，被告就開
    始對伊強制性交，並有要求伊幫被告口交，後來被告睡著，
    當時已經天亮，約半小時後被告醒來，又開始第二次對伊強
    制性交等語（見同前偵卷第18頁至第20頁）；於本院審理時
    亦結證稱：伊與被告於99年11月3 日有起爭執，隔日被告回
    到家就氣沖沖的到房間拿刀，伊與被告在客廳時，被告說要
    強姦伊，將伊拖到房間並將伊丟到床上，要強脫伊的衣服，
    伊求被告不要這樣，當下伊真的很害怕，但被告還是有脫伊
    的褲子，並拿刀威脅伊，伊在無奈的情形下只有脫下衣服，
    被告叫伊去洗澡，伊不願意去，被告又拿刀威脅伊，伊就只
    好去洗澡，之後不知道為何被告突然拿刀要砍伊頸部，伊嚇
    死了，被告就用刀去砍廁所的門，伊洗澡後就去房間，被告
    跟著進來，要求跟伊發生關係，並用剃刀剃伊的陰毛，接著
    要求伊幫他口交，之後就用陰莖插入伊的陰道內，後來被告
    有睡著，這一次是在早上天快亮約5 、6 點時；後來在早上
    11時、12時許，被告醒來後又開始第二次性交，這次被告沒
    有要求伊幫他口交，但伊很害怕，也有說不要；在性交行為
    時，被告的刀都放在床旁邊的桌上等語（見本院侵訴字卷第
    15頁至第21頁），衡諸證人A 女於檢察官訊問、本院審理到
    庭作證之時間分別為99年12月20日、100 年7 月25日，距離
    A 女遭被告性侵害之時間已近1 年，然其就遭被告恐嚇、強
    制性交之經過、情節，尚能詳予說明，未見有何重大矛盾反
    覆之處，並互核一致，倘證人A 女係虛捏情節嫁禍被告，實
    無可能對於受害過程，歷次均證述相符，若非親身經歷，當
    無法牢記其杜撰情節，其證述應可採信；至辯護人雖辯稱：
    A 女於本案交互詰問之際，一再掩飾案發之日與被告爭執原
    因，案發後又立即奔向其老闆簡瑞泰求援，顯示二人交情深
    厚、確有動機藉本案以取得本國身分證，離開被告、另行高
    飛，而為不實之證述云云；然查，證人A 女於本院審理時證
    稱：99年11月4 日當天，伊有傳簡訊4 、5 通給被告，內容
    差不多都是叫被告趕快回家，因為很晚了，被告又喝酒等語
    （見本院侵訴字卷第20頁反面），足認證人A 女於案發時雖
    與被告起爭執，卻仍關心被告之安危及行蹤，苟非兩人之間
    仍有夫妻情分，當無須於爭執之後頻頻詢問被告何時返家，
    再參酌證人A 女經本院詢問其對科刑範圍之意見時，尚且表
    示「可不可以不要判他這麼重」等語（見本院侵訴字卷第21
    頁），益證證人A 女仍念及兩人間之夫妻情誼，而無誣陷被
    告之可能，是證人A 女指訴其遭被告強制性交應非虛構，堪
    值採信，辯護人前揭所辯顯難可採。
  (二)被告雖辯稱當日與證人A 女發生2 次性行為，均係得到證人
    A 女之同意云云，然據被告於偵訊、本院準備程序及審理時
    自承：當日伊回到家中和A 女溝通時，有拿出一把約30公分
    左右的軍刀，當時係伊拉A 女進入房間內，叫A 女去洗澡，
    伊有把刀背架在A 女的脖子上，在A 女洗澡時，伊有在門口
    用刀砍浴室的門等語（見同前偵卷第25頁、本院審侵訴字卷
    第16頁反面、本院侵訴字卷第22頁），顯見被告於當日與A
    女為性交行為前，確有拿出刀子以威嚇A 女乙節堪以確認，
    佐以證人A 女於本院審理時證稱：伊當時是在不得已的情形
    下才同意與被告發生性關係，被告說要強姦伊，伊有請求被
    告不要這樣，但被告當時已經失去理智，當下伊真的很害怕
    ，伊有一直求被告說不要等語（見本院侵訴字卷第15頁反面
    、第19頁反面），益證證人A 女前揭證稱其係因被告先出言
    恐嚇，並以前揭強暴之方式，始在心生畏懼、不敢違抗被告
    之情形下，與被告發生性交行為，其後同日在被告再度要求
    與之為性交行為時，因稍早所遭受之暴力對待，僅能違背自
    己之意願，任由被告對之為性交行為之證述為可採；被告雖
    於偵訊時辯稱：當晚伊與A 女在客廳談，後來伊想說談到一
    個段落，就說好重新開始，大家就洗個澡，進去房間云云（
    見同前偵卷第25頁），然由被告前揭供稱可知，其在證人A
    女進去洗澡時，仍持刀砍向浴室門口，顯見當時氣氛並非如
    被告所稱已「談到一個段落、重新開始」甚明；另被告於本
    案審理時再辯稱：當日係在伊幫A 女剃陰毛的同時，氣氛開
    始變緩和，伊還有抱著A 女，跟A 女聊天云云（見本院侵訴
    字卷第22頁及反面），然此亦為證人A 女所否認，則衡諸一
    般社會常情，於男女雙方口角爭執後，男方再以言語恐嚇並
    持刀威脅之情形下，被害人豈有可能於短時間內卸下心防而
    心甘情願與其為性交行為，是被告前揭所辯顯與常情不符，
    洵難採信。
  (三)綜上所述，本件事證明確，被告上開恐嚇、強制性交之犯行
    ，均堪認定，應予依法論科。
三、核被告所為係犯刑法第305 條恐嚇危害安全罪及第221 條第
    1 項強制性交罪。按所謂「接續犯」，係指數行為於同時同
    地或密切接近之時地實施，侵害同一種之法益，各行為之獨
    立性極為薄弱，依一般社會健全觀念，在時間差距上，難以
    強行分開，在刑法評價上，以視為數個舉動之接續施行，合
    為包括之一行為予以評價，較為合理，而為包括之一罪，最
    高法院86年臺上字第3295號著有判例意旨參照。查被告2 次
    強制性交行為，係於密切接近之時間所為，侵害同一法益，
    顯係基於單一犯意所為，應屬接續犯之實質上一罪。被告與
    被害人A 女為夫妻關係，2 人間有家庭暴力防治法第3 條第
    1 款之家庭成員關係，被告對家庭成員故意實施身體、精神
    上不法侵害之家庭暴力行為，亦構成家庭暴力防治法第2 條
    第2 項所定之家庭暴力罪。被告所犯上開2 罪，其犯意各別
    、行為互殊，應分論併罰。爰審酌被告與被害人A 女雖為夫
    妻關係，本應相敬相愛，卻因細故出言恐嚇A 女，並經A 女
    明確拒絕發生性行為後，被告竟仍為滿足一己私慾，而對A
    女性侵害，對A 女身心所造成之戕害程度非輕，且犯後就強
    制性交部分飾詞狡辯，態度不佳，惟念其尚坦承部分犯行，
    兼衡其犯罪動機、目的、智識程度等一切情狀，量處如主文
    所示之刑並定應執行之刑，以資懲儆。
據上論斷，應依刑事訴訟法第299 條第1 項前段，刑法第221 條
第1 項、第305 條、第51條第5 款，刑法施行法第1 條之1 第1
項、第2 項前段，判決如主文。
本案經檢察官張聰耀到庭執行職務。
中    華    民    國  100     年    7     月   29    日
                  刑事第十二庭  審判長法  官  許雅婷

                                      法  官  羅國鴻

                                      法  官  陳威帆
以上正本證明與原本無異。
如不服本判決應於收受判決後10日內向本院提出上訴書狀，並應
敘述具體理由。其未敘述上訴理由者，應於上訴期間屆滿後20日
內向本院補提理由書( 均須按他造當事人之人數附繕本) 「切勿
逕送上級法院」。
                                      書記官  吳玉蘭

中    華    民    國   100    年    7     月    29    日
附錄本案論罪科刑法條：
中華民國刑法第221條
對於男女以強暴、脅迫、恐嚇、催眠術或其他違反其意願之方法
而為性交者，處 3 年以上 10 年以下有期徒刑。
前項之未遂犯罰之。
中華民國刑法第305條
以加害生命、身體、自由、名譽、財產之事，恐嚇他人致生危害
於安全者，處2 年以下有期徒刑、拘役或3 百元以下罰金。